【裁判字號】    92,訴,81
【裁判日期】    920606
【裁判案由】    違反毒品危害防制條例
【裁判全文】
臺灣花蓮地方法院刑事判決                            九十二年度訴字第八一號
    公  訴  人  臺灣花蓮地方法院檢察署檢察官
    被      告  甲○○
右列被告因違反毒品危害防制條例案件，經檢察官聲請簡易判決處刑（九十一年度毒
偵字第四六二號、第五一三號），本院認為應適用通常程序審判，並判決如左︰
    主  文
甲○○連續施用第一級毒品，處有期徒刑拾月，扣案之注射針筒壹支沒收；又連續施
用第二級毒品，處有期徒刑柒月。應執行有期徒刑壹年肆月，扣案之注射針筒壹支沒
收。
    事  實
一、甲○○前因多次違反麻醉藥品管理條例及肅清煙毒條例案件，經本院分別以八十
    二年度易字第一二八六號、八十三年度易字第九五三號、八十三年度訴字第二三
    三號判處有期徒刑四月、七月、三年一月確定後，接續執行於民國八十五年四月
    二十六日縮短刑期假釋出監，復因於假釋期間施用海洛因及安非他命案件，經本
    院以八十六年度訴字第二四七號判處應執行有期徒刑三年十月確定後，並撤銷前
    述假釋，入監執行殘刑有期徒刑二年一月三十日及上開有期徒刑三年十月，於八
    十七年六月二十二日再假釋出監，又再因於假釋期間施用第一級、第二級毒品案
    件，經台灣花蓮地方法院檢察署檢察官於八十七年三月十二日依肅清煙毒條例提
    起公訴後，同年五月二十日因肅清煙毒條例修正公布為毒品危害防制條例，經本
    院依該條例裁定送觀察、勒戒後，認為沒有繼續施用毒品的傾向，而於八十七年
    八月二十六日以八十七年度訴字第八三號為免刑判決確定，並再撤銷假釋，入監
    執行殘刑，甫於九十年九月二十六日才又假釋出監（均未構成累犯），然而甲○
    ○卻沒有因此而戒掉施用毒品的惡習，竟於假釋期間內分別基於概括的犯意，從
    九十一年三月間起自同年九月十九日止，在花蓮縣壽豐鄉志學村東華大學旁產業
    道路及志學村中正路八十二巷十六號等處連續施用第一級毒品海洛因多次及第二
    級毒品安非他命多次，經警方先後於九十一年七月十八日下午二時許在花蓮縣壽
    豐鄉○○村○○街二巷一號查獲並扣得施用海洛因之注射針筒一支及於同年九月
    十九日在花蓮縣壽豐鄉○○村○○路八十二巷十六號查獲，經本院以九十一年度
    毒聲字第六０八號裁定送觀察、勒戒後，因研判有繼續施用毒品的傾向，復經本
    院以九十一年度毒聲字第七二一號裁定令甲○○入戒治處所強制戒治一年。
二、案經花蓮縣警察局吉安分局及鳳林分局報告台灣花蓮地方法院檢察署檢察官偵查
    起訴。
    理  由
一、本案被告甲○○在審理中對於在右述的時間、地點連續施用第一級毒品海洛因及
    第二級毒品安非他命的犯罪事實，都已經坦白承認，而且被告的尿液經送請檢驗
    的結果，均呈嗎啡及安非他命陽性反應，有花蓮縣衛生局煙毒尿液檢驗成績書一
    紙，以及慈濟大學濫用藥物檢驗中心函附的檢驗總表一紙、複驗檢驗結果表二紙
    附在卷內可以證明。而被告先前因為施用毒品案件，經過觀察勒戒，認為無繼續
    施用毒品之傾向，經台灣高等法院花蓮分院為免刑判決確定後，又在五年之內，
    再度因為連續施用第一級毒品海洛因及第二級毒品安非他命行為，且經評估有繼
    續施用毒品的傾向，而被本院裁定執行觀察、勒戒及強制戒治一年等事實，有台
    灣高等法院被告全國前案紀錄表、八十七年訴字第八三號判決、九十一年度毒聲
    字第六０八號、第七二一號裁定各一紙，以及台灣花蓮看守所九十一年十二月十
七日花所總字第０九一０００二四二七號函附的有無繼續施用毒品傾向證明書一
    份附卷可參，本件犯罪事證明確，被告的犯行應可認定。
二、被告甲○○的行為所觸犯的罪名是：毒品危害防制條例第十條第一項的施用第一
    級毒品罪及同條第二項的施用第二級毒品罪。被告先後多次施用第一級毒品的犯
    罪行為，犯罪時間接近，觸犯的是構成犯罪要件相同的罪名，顯然是基於概括的
    犯意所為，為連續犯；而被告先後多次施用第二級毒品的犯罪行為，同樣也是犯
    罪時間接近，觸犯構成要件相同的罪名，顯然是基於概括犯意所為，亦屬於連續
    犯，二罪均應依刑法第五十六條規定，加重其刑度。而被告所犯的施用第一級毒
    品與施用第二級毒品二罪間，犯意各別，罪名也不同，應該要分論併罰。本院在
    審酌被告犯罪的動機、目的，之前已經有多次施用毒品的紀錄，並且經過觀察勒
    戒之後，還是沒能戒掉吸毒的惡習，以及被告犯罪後的態度等一切情狀之後，而
    量處如主文所記載的刑罰，並且依法定被告的應執行刑。
三、扣案的注射針筒壹支，是被告所有供施用第一級毒品海洛因所用之工具，業據其
    陳明在卷，應依刑法第三十八條第一項第二款規定宣告沒收。
據上論斷，應依刑事訴訟法第四百五十二條、第二百九十九條第一項前段，毒品危害
防制條例第二十條第三項、第十條第一項、第二項，刑法第十一條前段、第五十六條
、第五十一條第五款、第三十八條第一項第二款，判決如主文。
本案經檢察官乙○○到庭執行職務。
中      華      民      國    九十二    年      六      月      六      日
                              臺灣花蓮地方法院刑事庭
                                  法  官  陳  雅  敏
右正本證明與原本無異。
如對本判決不服，應於送達後十日內，向本院提出上訴狀。（應抄附繕本）
                                  法院書記官
中      華      民      國    九十二    年      六      月      六      日
附錄本判決論罪之法律條文：
毒品危害防制條例第十條第一項、第二項：
施用第一級毒品者，處六月以上五年以下有期徒刑。
施用第二級毒品者，處三年以下有期徒刑。


司法院資訊處製作；財團法人民間司法改革基金會備份。
